---
title: "TAREA5-PROGRA"
author: "Jenny Rafael"
date: "30/1/2022"
output: github_document
---

```{r setup, include=FALSE}
knitr::opts_chunk$set(echo = TRUE)
```

```{r}
library(climatol)
```

# Nivel 1

*1. Generar un diagrama de Walter y Lieth con la data de datcli, este debe llevar de título “Estación Campo de Marte”, a una altitud de 80 msnm durante el año 2017, con los meses simbolizados por números. Las temperaturas deberán visualizarse de color verde; las precipitaciones, en naranja; los meses de congelación segura, en azul y los de congelación probable, en celeste. No trazar una línea suplementaria de precipitación.*

```{r}
data(datcli)
diagwl(datcli, "Est. Campo de Marte", 80, "2017", mlab="a", 
       pcol = "orange", tcol = "green", pfcol="sky blue", 
       sfcol = "blue", shem=FALSE, p3line = FALSE)
```

*2. Recrea minuciosamente el siguiente diagrama de la rosa de los vientos (pista: col=rainbow(8)).*
```{r}
data(windfr)
rosavent(flab=1,ang=3*pi/8,col=rainbow(8)
         ,uni="km/s",windfr,fnum=6,fint=2)
```

#Nivel II

*3. Convertir la data diaria de tmax en una data de medias mensuales. Posteriormente, homogeneizar dichos datos mensuales con una normalización por estandarización y gráficos de medias anuales y correcciones aplicadas en el análisis exploratorio de datos (utilizar dos decimales).*

```{r}
data(tmax)
write.table(dat,"Tmax_2001-2003.dat",row.names=F,col.names=F)
write.table(est.c,"Tmax_2001-2003.est",row.names=F,col.names=F)
dd2m("Tmax",2001,2003,ndec=2,valm = 2)
Tmaxi_m<-read.table("Tmax-m_2001-2003.dat",header = FALSE)
homogen("Tmax",2001,2003,nm=0,std = 2,ndec = 2,gp=3,expl = TRUE)
```

*4. Recortar la data mensual de Ptest desde 1965 hasta 2005. Homogeneizar dicha data mediante clústers o áreas rectangulares, con un ancho de superposición de 0, mediante una estandarización y con gráficos de totales anuales en el análisis exploratorio de datos. Mostrar las medias de las series homogeneizadas en un archivo Excel que, además, mencione los totales anuales y los datos de la latitud, longitud y nombre de cada estación (utilizar dos decimales).*

```{r}
data(Ptest)
write.table(dat,'Ptest_1951-2010.dat',row.names = F,col.names = F)
write.table(est.c,'Ptest_1951-2010.est',row.names = F,col.names = F)
datsubset('Ptest', 1951, 2010,1965, 2005,1)

homogsplit('Ptest', 1965, 2005,2, 39,0, 0, 
           std = 3,
           nm = 12,
           ndec = 2,
           gp = 4,expl=TRUE)
```

*Mostrar las medias de las series homogeneizadas en un archivo Excel que, además, mencione los totales anuales y los datos de la latitud, longitud y nombre de cada estación (utilizar dos decimales).*

```{r}
dahstat('Ptest', 1965, 2005, stat="me", ndc=3, vala=1, estcol=c(1,2,5))
```
